# 请教陈版主：智能驾驶行业系统开发服务和后续使用权收入问题

提问人：zzyyy1234 时间：2023-05-28 16:07:34
客户为智能驾驶技术服务供应商：
背景：公司针对客户做定制化智能驾驶技术系统开发，后续收取license fee，开发结果的知识产权保留在公司。合同约定系统开发收费xx元，后续license fee按照实际安装到车数量收取xx元/辆。公司提供开发服务中，最核心技术已经相对成熟，定制化主要为对客户各个车型的适配和检测，这个周期为1-2年；由于市场重大不确定性，后续实际安装到车数量很难估计。
1.前期系统开发收取的客户支付的对价是作为NRE（一次性工程费用），应该作为收入还是冲减开发成本？
2.系统开发服务和授权license fee为一个还是两个履约义务？
3.如果是一个履约义务，应当判断为是系统开发服务，还是后续授权服务？
4.如果为一个履约义务：合同中约定为overtime方式的话如何确认收入？

回答人：chenyiwei
因为这是基于客户需求的定制化开发（但对价金额取决于最后达到安装到车数量，属于可变对价），客户可以控制该项研发成果，因此参照《监管规则适用指引——会计类第 2 号》之“2-8 定制化产品相关研发支出的会计处理”，应属于“基于客户合同的受托研发”。客户给予的NRE应确认为收入而不是冲减成本，但其收入确认时点取决于合同约定，例如有可能是最终交付成果时，作为对价中的固定部分一次性结转收入（这种可能性较大），也可能是在研发过程中逐步确认收入（这种可能性较小）。
如果后续的授权安装较为简单，则不属于一个单独的履约义务，整个合同只有一项受托开发的履约义务。